【裁判字號】    95,訴,2964
【裁判日期】    951031
【裁判案由】    毒品危害防制條例
【裁判全文】
臺灣板橋地方法院刑事判決              95年度訴字第2964號
公  訴  人  臺灣板橋地方法院檢察署檢察官
被      告  甲○○
上列被告因違反毒品危害防制條例案件，經檢察官提起公訴（95
年度毒偵字第5778號），本院合議庭以裁定進行簡式審判程序，
判決如下：
    主  文
甲○○施用第一級毒品，累犯，處有期徒刑拾月；扣案海洛因壹
拾包（合計淨重參點捌肆公克）沒收銷燬之，注射針筒肆支、夾
鍊袋壹包均沒收。
    事  實
一、甲○○前因施用毒品案件，經本院以87年度毒聲字第1513號
    裁定將其送往勒戒處所觀察、勒戒後，認有繼續施用毒品之
    傾向，再經本院以87年度毒聲字第1952號裁定令入戒治處所
    施以強制戒治，嗣其強制戒治成效經評定為合格，無繼續戒
    治之必要，乃由本院以88年度毒聲字第612 號裁定停止戒治
    ，所餘戒治期間付保護管束，而於民國88年9 月14日保護管
    束期滿未經撤銷，視為強制戒治期滿，由臺灣板橋地方法院
    檢察署檢察官於89年4 月6 日以89年度戒毒偵字第208 號為
    不起訴處分確定；復因施用第一級毒品案件，經本院以93年
    度訴字第1813號判處有期徒刑8 月確定。又甲○○前有多次
    賭博、違反肅清煙毒條例、麻醉藥品管理條例、毒品危害防
    制條例等前案紀錄，其最近1 次之有期徒刑執行紀錄，係前
    述因施用第一級毒品案件，經本院以93年度訴字第1813號判
    處有期徒刑8 月確定，刑期起算日期為94年1 月11日，而於
    94年9 月10日縮刑期滿執行完畢。詎甲○○仍不知悔改，明
    知海洛因為毒品危害防制條例第2 條第2 項第1 款所規定之
    第一級毒品，竟基於施用第一級毒品海洛因之犯意，於95年
    8 月16日上午6 時至7 時間某時，在其位於臺北縣新莊市○
    ○路1 巷1 號住處，以將海洛因加水稀釋後再以針筒注射入
    體內之方式，施用第一級毒品海洛因1 次；嗣於同日上午11
    時50分許，在其上址住處為警查獲，並扣得甲○○所有之海
    洛因10包（合計淨重3.84公克；起訴書誤載為5 公克）、甲
    ○○所有用以施用海洛因之注射針筒3 支及備供其施用海洛
    因之未使用之注射針筒1 支、夾鍊袋1 包等物。
二、案經臺北縣政府警察局中和分局報請臺灣板橋地方法院檢察
    署檢察官偵查起訴。
    理  由
一、上揭事實，業據被告甲○○於本院審理時坦白承認；且被告
    於為警查獲後所採集之尿液，經送請臺灣檢驗科技股份有限
    公司以酵素免疫分析法初步檢驗、氣象層析質譜儀法確認檢
    驗之檢驗結果，確呈鴉片類陽性反應，有該檢驗機構出具之
    濫用藥物尿液檢驗報告1 紙附卷可稽；而被告為警查獲時所
    扣得之白色粉末10包（合計淨重3.84公克），經法務部調查
    局以化學呈色法、氣相層析質譜儀分析法鑑定之結果，確含
    第一級毒品海洛因成分，亦有該局95年10月1 日調科壹字第
    09523022240 號鑑定書1 紙在卷可憑；此外，復有注射針筒
    4 支、夾鍊袋1 包等扣案可資佐證，足認被告上開自白，核
    與事實相符。又被告前因施用毒品案件，經本院以87年度毒
    聲字第1513號裁定將其送往勒戒處所觀察、勒戒後，認有繼
    續施用毒品之傾向，再經本院以87年度毒聲字第1952號裁定
    令入戒治處所施以強制戒治，嗣其強制戒治成效經評定為合
    格，無繼續戒治之必要，乃由本院以88年度毒聲字第612 號
    裁定停止戒治，所餘戒治期間付保護管束，而於88年9 月14
    日保護管束期滿未經撤銷，視為強制戒治期滿，由臺灣板橋
    地方法院檢察署檢察官於89年4 月6 日以89年度戒毒偵字第
    208 號為不起訴處分確定，嗣被告復因施用第一級毒品案件
    ，經本院以93年度訴字第1813號判處有期徒刑8 月確定，此
    亦有臺灣板橋地方法院檢察署檢察官89年度戒毒偵字第208
    號不起訴處分書、本院93年度訴字第1813號刑事判決書、臺
    灣高等法院被告前案紀錄表等各1 份在卷可按；本件事證明
    確，被告施用毒品犯行，堪以認定。
二、按海洛因為毒品危害防制條例第2 條第2 項第1 款所規定之
    第一級毒品。核被告施用海洛因之行為，係犯毒品危害防制
    條例第10條第1 項之施用第一級毒品罪；其施用前後持有第
    一級毒品海洛因之低度行為，應為其施用之高度行為所吸收
    ，不另論罪。又被告有如事實欄第1 項所載之犯罪科刑及執
    行紀錄，有臺灣高等法院被告前案紀錄表在卷可參，其於受
    有期徒刑之執行完畢後，5 年內故意再犯本件有期徒刑以上
    之罪，為累犯，應依刑法第47條第1 項規定加重其刑。爰審
    酌被告前已因施用毒品而受不起訴處分之寬典，並經法院論
    罪科刑執行完畢，猶不能斷絕毒癮而一再施用，顯見其自制
    力薄弱，惟其施用毒品僅屬自殘行為，對於他人之法益尚無
    直接之侵害，及其犯後坦承犯行，態度尚稱良好等一切情狀
    ，量處如主文所示之刑，以資懲儆。扣案海洛因10包（合計
    淨重3.84公克），係被告本件施用毒品犯行所查獲之第一級
    毒品，應依毒品危害防制條例第18條第1 項前段規定沒收銷
    燬之；而扣案之注射針筒3 支，係被告所有供其本件施用第
    一級毒品海洛因所用之物，另扣案未使用之注射針筒1 支、
    夾鍊袋1 包等，則均係被告所有供其本件施用第一級毒品海
    洛因預備之物，此據被告供承明確，爰均併依刑法第38條第
    1 項第2 款規定宣告沒收。
據上論斷，應依刑事訴訟法第273 條之1 第1 項、第299 條第1
項前段，毒品危害防制條例第10條第1 項、第18條第1 項前段，
刑法第11條前段、第47條第1 項、第38條第1 項第2 款，判決如
主文。
本案經檢察官沈志成到庭執行職務
中    華    民    國    95    年    10    月    31    日
                  刑事第十五庭  法  官  劉景宜
以上正本證明與原本無異
如不服本判決應於送達後10日內向本院提出上訴狀
                                書記官  謝秀青
中    華    民    國    95    年    11    月    1     日
附錄本案論罪科刑法條全文：
毒品危害防制條例第10條第1項
施用第一級毒品者，處 6 月以上 5 年以下有期徒刑。


司法院資訊處製作；財團法人民間司法改革基金會備份。
